# 请问陈版主 - 购买权是否构成衍生工具

提问人：王煎 饼 时间：2022-10-28 15:18:35
陈版，
你好，我们遇到一个问题，就是我们投资了一家公司，然后约定了公司业绩增长到多少（目标）以后，我们会按照多少的价格购买剩余股份（非强制性邀约），如果没有达到，我们也可以按照多少价格购买剩余股份，请问这个购买选择权，是否构成一个金融衍生工具，具体对应的准则或案例会有吗？感谢

回答人：chenyiwei
如果该项权利对对方而言是有约束力的，即只要本方据此提出要求，对方就必须配合完成，则这种情况属于一项衍生金融资产，在本企业报表中应确认为一项以公允价值计量且其变动计入损益的金融资产。
具体会计处理中，应注意区分本企业当前对被投资企业有无控制、共同控制或重大影响，以及日后行权后是否可能导致这一情况发生改变（尤其是从不控制到控制）。如果具体情况不同的，则会计处理也不同。